【裁判字號】    99,訴,134
【裁判日期】    990421
【裁判案由】    毒品危害防制條例
【裁判全文】
臺灣基隆地方法院刑事判決               99年度訴字第134號
公  訴  人  臺灣基隆地方法院檢察署檢察官
被      告  乙○○
上列被告因違反毒品危害防制條例案件，經檢察官提起公訴（98
年度毒偵字第1984、1989號），被告就被訴事實為有罪之陳述，
本院合議庭裁定由受命法官獨任進行簡式審判，經審理後判決如
下：
    主  文
乙○○施用第一級毒品，處有期徒刑陸月，如易科罰金，以新臺
幣壹仟元折算壹日。又施用第一級毒品，處有期徒刑陸月，如易
科罰金，以新臺幣壹仟元折算壹日，扣案含第一級毒品海洛因之
液體壹袋（毛重零點肆公克）沒收銷燬之，注射針筒貳支，均沒
收。應執行有期徒刑捌月，如易科罰金，以新臺幣壹仟元折算壹
日，扣案含第一級毒品海洛因之液體壹袋（毛重零點肆公克）沒
收銷燬之，注射針筒貳支，均沒收。
    事  實
一、乙○○前因施用毒品案件，經送觀察、勒戒，認無繼續施用
    毒品之傾向，於96年11月9 日釋放出所，並由臺灣基隆地方
    法院檢察署檢察官以96年度毒偵字第1021號為不起訴處分確
    定。詎其仍不思悔改，復基於施用第一級毒品海洛因之犯意
    ，先後於98年10月7 日15時許及98年11月26日23時許，在基
    隆市七堵區北五堵附近友人所駕駛之車上及基隆市七堵區○
    ○○路土地公廟內，分別施用第一級毒品海洛因1 次。嗣因
    其係毒品列管調驗人口，經警通知，於98年10月8 日18時30
    分許接受採尿，送驗結果呈嗎啡陽性反應；復於98年11月27
    日14時30分左右，在基隆市七堵區○○○路土地公廟，為警
    查獲，扣得乙○○所有內含第一級毒品海洛因之液體1 袋（
    毛重0.4公克）及施用工具注射針筒2支，經採尿送驗結果呈
    嗎啡陽性反應。
二、案經基隆市警察局第三分局及第二分局報告臺灣基隆地方法
    院檢察署檢察官偵查終結提起公訴。
    理  由
壹、程序事項：
    本件被告乙○○所犯者非為死刑、無期徒刑、最輕本刑為 3
    年以上有期徒刑之罪或高等法院管轄第一審案件，其於準備
    程序進行中，先就被訴事實為有罪之陳述，經告知其簡式審
    判程序之旨，並聽取公訴人、被告之意見後，本院業已依刑
    事訴訟法第273條之1第1 項之規定，裁定由受命法官獨任以
    簡式審判程序進行本案之審理，是本件之證據調查，依刑事
    訴訟法第273條之2規定，不受同法第159條第1項、第161 條
    之2、第161條之3、第163條之1及第164條至第170 條規定之
    限制，合先敘明。
貳、實體事項：
一、上開事實，業據被告於本院審理時自白在卷，且其2 次為警
    查獲時所採集之尿液送驗後，結果均呈嗎啡之陽性反應，有
    臺灣檢驗科技股份有限公司濫用藥物檢驗報告及臺灣尖端先
    進生技醫藥股份有限公司濫用藥物檢驗報告各1 紙附卷可稽
    ，更有被告所有內含第一級毒品海洛因之液體1袋（毛重0.4
    公克）及施用工具注射針筒2 支扣案可佐。綜上，足認被告
    之自白與事實相符，可以採信。本案事證明確，被告施用第
    一級毒品之犯行洵堪認定，應依法論科。
二、查海洛因係毒品危害防制條例第2條第2項第1 款所定之第一
    級毒品，被告非法施用第一級毒品海洛因之行為，係犯毒品
    危害防制條例第10條第1 項之施用第一級毒品罪。被告因施
    用而持有第一級毒品海洛因之低度行為，應為施用第一級毒
    品之高度行為所吸收，不另論罪。被告所犯上開2 次施用第
    一級毒品罪，犯意各別，行為不同，應予分論併罰。次查被
    告行為時，刑法第41條第8項原規定：「第1項至第3 項規定
    於數罪併罰，其應執行之刑未逾6 個月者，亦適用之。」（
    其關於數罪併罰，數宣告刑均得易科罰金，而定應執行之刑
    逾6個月者，排除適用同條第1項得易科罰金之規定部分，經
    司法院釋字第662 號解釋宣告自該解釋公布日起失其效力）
    ；嗣刑法第41條復於98年12月15日修正，同條第8 項修正為
    「第1項至第4項及第7 項之規定，於數罪併罰之數罪均得易
    科罰金或易服社會勞動，其應執行之刑逾6 月者，亦適用之
    。」並自99年1月1日起施行。經依刑法第2條第1項從舊從輕
    原則比較結果，以依該條項但書即適用98年12月15日修正之
    刑法第41條第8 項之規定較有利於被告。是本院審酌被告犯
    罪之動機、曾有施用毒品之前科仍不知戒除，惟犯罪後坦承
    犯行，且所犯施用毒品犯行乃戕害自己身心健康，並未危及
    他人等一切情狀，分別量處如主文所示之刑，且均諭知易科
    罰金之折算標準，並定其應執行之刑及諭知易科罰金之折算
    標準，以示懲儆。扣案含第一級毒品海洛因之液體1 袋（毛
    重0.4公克），應依毒品危害防制條例第18條第1項前段之規
    定，宣告沒收銷燬之。扣案之注射針筒2 支，係被告所有供
    犯罪所用之物，業據被告供陳屬實，自應依刑法第38 條第1
    項第2款之規定諭知沒收。
據上論斷，應依刑事訴訟法第273條之1第1項、第299條第1 項前
段，毒品危害防制條例第10條第1項、第18條第1項前段，刑法第
11條、第2條第1項但書、第41條第1項、第38條第1項第2 款、第
51條第5款，判決如主文。
本案經檢察官甲○○到庭執行職務。
中    華    民    國    99    年    4     月    21    日
                  刑事第一庭法  官  王福康
以上正本證明與原本無異。
如不服本判決應於收受送達後10日內向本院提出上訴書狀，並應
敘述具體理由；其未敘述上訴理由者，應於上訴期間屆滿後20日
內向本院補提理由書(均須按他造當事人之人數附繕本)「切勿逕
送上級法院」。
中    華    民    國    99    年    4     月    21    日
                            書記官  彭淑芳
【附錄論罪法條】
毒品危害防制條例第10條第1項：
    施用第一級毒品者，處六月以上五年以下有期徒刑。

司法院資訊處製作；財團法人民間司法改革基金會備份。
